【裁判字號】    98,易,286
【裁判日期】    980226
【裁判案由】    毒品危害防制條例
【裁判全文】
臺灣臺北地方法院刑事判決               98年度易字第286號
公  訴  人  臺灣臺北地方法院檢察署檢察官
被      告  甲○○
                    （另案
上列被告因違反毒品危害防制條例案件，經檢察官提起公訴（九
十八年度毒偵字第一一號），被告於準備程序中先就被訴事實為
有罪之陳述，經本院告以簡式審判之旨，並聽取當事人之意見後
，本院合議庭裁定行簡式審判程序，判決如下：
    主  文
甲○○施用第二級毒品，處有期徒刑伍月，如易科罰金，以新臺
幣壹仟元折算壹日，扣案如附表所示之物沒收銷燬之。
    事  實
一、甲○○前於(一)民國八十八年間，因施用毒品而違反毒品危害
    防制條例案件，經臺灣板橋地方法院（下稱板橋地院）以八
    十八年度毒聲字第五○五二號裁定送觀察、勒戒後，認無繼
    續施用之傾向，經臺灣板橋地方法院檢察署（下稱板橋地檢
    署）檢察官於八十八年八月三十日以八十八年度偵字第一三
    五九九號、八十八年度毒偵字第二一一號不起訴處分書為不
    起訴處分確定；次於(二)八十九年間，因施用毒品而違反毒品
    危害防制條例案件，經板橋地院以八十九年度毒聲字第四三
    一七號裁定送觀察、勒戒後，認無繼續施用之傾向，於八十
    九年八月四日釋放出所，並經板橋地檢署檢察官於八十九年
    七月三十一日以八十九年度毒偵字第四六四九號、毒偵緝字
    第五八五號、第五八六號、第五八七號不起訴處分書為不起
    訴處分確定；再於(三)八十九年間，因轉讓毒品而違反毒品危
    害防制條例案件，經臺灣士林地方法院（下稱士林地院）以
    八十九年度訴字第一四五號刑事判決，判處有期徒刑八月確
    定；復於(四)八十九年間，因搶奪案件，經士林地院以八十九
    年度訴字第二八五號刑事判決，判處有期徒刑四年十月確定
    ；又於(五)九十三年間，因施用毒品而違反毒品危害防制條例
    案件，經板橋地院以九十四年度易字第二八一號刑事判決，
    判處有期徒刑七月確定；及於(六)九十三年間，因竊盜案件，
    經板橋地院以九十三年度簡上字第六一九號刑事判決，判處
    有期徒刑一年四月，甲○○不服提起上訴，經臺灣高等法院
    以九十四年度上易字第一四六七號刑事判決駁回上訴確定；
    另於(七)九十四年間，因持有毒品而違反毒品危害防制條例案
    件，經板橋地院以九十四年度簡字第四五○號刑事判決，判
    處有期徒刑四月確定；復於(八)九十四年間，因贓物、偽造文
    書案件，經板橋地院以九十四年度訴字第八九九號刑事判決
    ，判處有期徒刑三月、一年二月，應執行有期徒刑一年四月
    確定；再於(五)九十五年間，因贓物案件，經板橋地院以九十
    五年度簡字第五五九一號刑事判決，判處有期徒刑三月確定
    。上開(三)(四)二罪，經士林地院以九十年度聲字第八○四號裁
    定，定其應執行刑為有期徒刑五年四月確定，於九十二年十
    月二十四日縮短刑期假釋出監，復經撤銷假釋，及與上開(四)
    (五)(六)(七)(八)之罪經減刑後接續執行，於九十七年三月二十六日
    縮短刑期假釋出監（於本件均不構成累犯）。
二、甲○○基於施用第二級毒品甲基安非他命之犯意，於九十七
    年十二月三日某時許，在其斯時位於臺北縣蘆洲市○○路四
    一號二樓Ａ五室之居處，以將甲基安非他命置於吸食器內燒
    烤後吸食煙霧之方式，施用第二級毒品甲基安非他命一次。
    嗣於九十七年十二月五日零時五分許，甲○○因另涉搶奪罪
    為警查獲，並當場扣得如附表所示之物，乃接受調查，經警
    採集其尿液送驗發現呈甲基安非他命陽性反應，始悉上情。
三、案經臺北市政府警察局萬華分局報告臺灣臺北地方法院檢察
    署檢察官偵查起訴。
    理  由
一、證據之認定：
    上開事實二之部分，有被告甲○○於上述時地為警查獲，經
    警採集其尿液送臺灣尖端先進生技醫藥股份有限公司以酵素
    免疫分析法初步檢驗及氣相層析質譜儀法確認檢驗，結果發
    現有甲基安非他命陽性反應之濫用藥物檢驗報告一紙附卷足
    憑（偵卷第四一頁參照），而扣案如附表所示之物，經送交
    通部民用航空局航空醫務中心以氣相層析質譜分析法鑑驗，
    結果檢出含有甲基安非他命成分無訛，有該醫務中心出具之
    毒品鑑定書一紙附卷可證（本院卷第五五頁參照），並有如
    附表所示之物扣案可證，且被告亦對上開事實二之部分於本
    院九十八年二月十六日審理時供承不諱（本院當日審判筆錄
    參照），是依(一)上開濫用藥物檢驗報告一紙、(二)上開毒品鑑
    定書一紙及(三)扣案如附表所示之物等補強證據已足資擔保被
    告於本院審理中所為之上開任意性自白具有相當程度之真實
    性，而得確信被告上述自白之犯罪事實確屬真實，從而依刑
    事訴訟法第一百五十六條第一項及同條第二項規定，自得依
    被告上述自白及該補強證據，認定被告確有為上述施用甲基
    安非他命一次之犯行，本件事證明確，被告之犯行堪以認定
    。
二、論罪科刑之法律適用：
  (一)按甲基安非他命為毒品危害防制條例第二條第二項第二款所
    列之第二級毒品，是核被告甲○○所為，係犯毒品危害防制
    條例第十條第二項之施用第二級毒品罪。其施用前後持有第
    二級毒品甲基安非他命之低度行為，為其施用之高度行為所
    吸收，不另論罪。
  (二)爰審酌被告前曾二度經板橋地院裁定送觀察、勒戒，嗣又因
    施用毒品案件經法院判刑確定，卻仍未能把握自新機會，徹
    底戒除施用毒品之惡習，仍再施用足以導致人體機能發生依
    賴性、成癮性及抗藥性等障礙之第二級毒品甲基安非他命，
    惟念其施用毒品乃戕害自身身心健康，尚未危及他人，及犯
    罪後坦承犯行，態度尚稱良好，兼衡其犯罪動機、手段、施
    用毒品之次數等一切情狀，量處如主文所示之刑，並諭知易
    科罰金之折算標準。
  (三)扣案如附表所示之物，經送鑑定後，檢出含有甲基安非他命
    成分無誤，已如上述，應依毒品危害防制條例第十八條第一
    項前段規定，由本院諭知沒收銷燬之。
據上論斷，應依刑事訴訟法第二百七十三條之一第一項、第二百
九十九條第一項前段，毒品危害防制條例第十條第二項、第十八
條第一項，刑法第十一條、第四十一條第一項前段，判決如主文
。
本案經檢察官廖先志到庭執行職務。
中    華    民    國    98    年    2     月    26    日
                  刑事第九庭法  官  張詩芸
以上正本證明與原本無異。
如不服本判決應於收受送達後10日內向本院提出上訴書狀，並應
敘述具體理由；其未敘述上訴理由者，應於上訴期間屆滿後20日
內向本院補提理由書（均須按他造當事人之人數附繕）「切勿逕
送上級法院」。
                            書記官  顏淑華
中    華    民    國    98    年    2     月    26    日
附錄本案論罪科刑法條全文
毒品危害防制條例第十條
施用第一級毒品者，處六月以上五年以下有期徒刑。
施用第二級毒品者，處三年以下有期徒刑。
附表
┌──┬──────┬────────────────┐
│編號│物品名稱    │              數量              │
├──┼──────┼────────────────┤
│ 一 │甲基安非他命│壹包（驗餘淨重零點柒玖壹伍公克）│
└──┴──────┴────────────────┘


司法院資訊處製作；財團法人民間司法改革基金會備份。
